臺灣臺北地方法院刑事判決　　　　　　　 94年度易字第485號
公　訴　人　臺灣臺北地方法院檢察署檢察官
被　　　告　丙○○
　　　　　　乙○○
上二人共同
選任辯護人　李旦律師
　　　　　　江俊賢律師
上列被告因毀損案件，經檢察官提起公訴（九十三年度偵續字第
四四五號），本院判決如下：
    主  文
丙○○、乙○○均無罪。
    理  由
一、公訴意旨略以：被告丙○○係臺北市○○區○○路二段二百
    三十二號四樓聯華電信股份有限公司（下稱聯華電信公司）
    負責人，被告乙○○則係該公司主管內部網路之系統部副理
    。渠等二人共同基於毀損他人呼叫器網路之犯意聯絡，自民
    國八十八年八月六日起至同年月二十三日止，在聯華電信公
    司上址內，以公司自有之電腦設備及網際網路專線，或以向
    中華電信股份有限公司（下稱中華電信公司）及數位聯合電
    信股份有限公司（下稱數位聯合電信公司）租用之網際網路
    撥接帳號「MOBL」、「FR201117」及「FR254039」上網，連
    接至大眾電信股份有限公司（下稱大眾電信公司）經營之大
    眾電信網站（網址：http://www.fitel.net.tw），利用該
    網站所提供之「網呼PLUS」功能，連續傳送約三十三萬一千
    六百零七筆無意義之資訊至大眾電信公司之呼叫器網路，干
    擾大眾電信公司之網站伺服器對於電腦資料之正常處理，致
    使該大眾電信公司之主機均因不堪大量讀取之負荷而當機，
    造成部分資料流失，足生損害於公眾及大眾電信公司，因認
    被告丙○○、乙○○涉犯修正前刑法第三百五十二條第二項
    之干擾他人電磁紀錄之處理罪嫌（公訴人於本院九十四年十
    一月十日審理程序提出九十四年度蒞字第一二五六三號補充
    理由書，補充被告丙○○、乙○○利用「FR254039」撥接帳
    號」連結上網，連續傳送約三十三萬一千六百零七筆傳呼訊
    息並減縮「利用俗稱『自動撥號器』之程式及設備，快速撥
    打中華通訊公司所屬之呼叫器客戶逾十萬通，並留下聯華電
    信公司廣告用之呼叫器號碼，藉以吸收競爭公司之客戶」等
    部分之事實《見本院卷(二)第六六、一一三頁》合先敘明）。
二、按犯罪事實應依證據認定之，無證據不得認定其犯罪事實，
    又不能證明被告犯罪者，應諭知無罪之判決，刑事訴訟法第
    一百五十四條第二項、第三百零一條第一項定有明文。又「
    認定犯罪事實所憑之證據，雖不以直接證據為限，間接證據
    亦包括在內，然而無論直接或間接證據，其為訴訟上之證明
    ，須於通常一般之人均不致有所懷疑，而得確信其為真實之
    程度者，始得據為有罪之認定，倘其證明尚未達到此一程度
    ，而有合理之懷疑存在、無從為有罪之確信時，自應為無罪
    之判決」，有最高法院七十六年臺上字第四九八六號判例可
    資參照。又「告訴人之告訴，係以使被告受刑事追訴為目的
    ，其指訴是否與事實相符，仍應調查其他證據，以資審認，
    必被害人所述被害情形，無瑕疵可擊，且就其他方面調查，
    又與事實相符，始足據為有罪判決之基礎」，亦有最高法院
    八十一年度台上字第三三五三九號判決足資參照。
三、公訴人認被告丙○○、乙○○涉有上開共同干擾他人電磁紀
    錄處理之犯行，無非係以證人戊○○、江仕祥、甲○○之證
    詞、告訴人所製作「大眾電信股份有限公司遭受電磁紀錄干
    擾之相關資料一覽表」（下稱「一覽表」）、客戶申訴統計
    表、大眾電信異常狀況紀錄表、網際網路系統客戶主檔查詢
    、聯華電信公司暨國邦電訊股份有限公司（下稱國邦公司）
    基本資料查詢、「大眾電信網呼PLUS異常紀錄摘要」（下稱
    「異常紀錄摘要」）、MOBL撥接帳號設定畫面、聯華電信公
    司員工陳曉萍電腦上網紀錄、「MOBL」帳號撥接上網紀錄、
    「FR201117」帳號撥接上網紀錄、「FR254039」帳號撥接上
    網紀錄、聯華電信公司電話通聯紀錄等資料為其主要憑據。
    訊據被告丙○○、乙○○堅詞否認有何公訴意旨所指犯行，
    辯稱：證人戊○○證稱該一覽表之「電腦稽核欄」係告訴人
    所整理，伊僅抽樣檢查，並未逐一核對，則該一覽表之內容
    是否全部正確無誤，實待詳查；告訴人自陳該公司自同年八
    月八日發覺該公司網站所提供之「網呼PLUS」遭人傳送大量
    無意義之「單一數字」內容傳呼訊息後，隨即於同年八月十
    二日十六時許修改網站主機程式過濾單一數字內容傳呼訊息
    ，若該單一數字內容傳呼訊息業經程序過濾，何以該一覽表
    之「電腦稽核欄」於八十八年八月十三日至十五日間仍記載
    大量之「單一數字」內容傳呼訊息，堪認該一覽表之內容有
    明顯錯誤，不得以此認定該一覽表之「電腦稽核紀錄」、「
    電話通聯紀錄」、「電腦撥接」三者時間相近，並據以推論
    該異常傳呼訊息均係被告二人所傳送；前開「客戶申訴統計
    表」係告訴人單方所製作，該表格記載告訴人公司於八十八
    年八月十三日以後每日仍有二、三百筆之客戶申訴紀錄，惟
    查，告訴人公司既已於同年八月十二日修改網站主機程式過
    濾單一數字內容傳呼訊息，該公司客戶焉有可能於同年月十
    三日以後申訴收到單一數字內容傳呼訊息，上揭統計表顯係
    告訴人臨訟杜撰，不足採信；上揭「網呼PLUS」係告訴人於
    公司網站內所設置，其功能係為方便告訴人公司客戶及一般
    網路使用者於網頁中填載相關資料，以單筆方式上網傳呼訊
    息至告訴人公司客戶之呼叫器，告訴人雖指稱該公司遭他人
    傳送大量無意義訊息導致電腦系統無法有效運作，影響一般
    正常訊息服務，並且導致該公司網路主機八十八年八月十三
    日發生當機云云，縱認告訴人上揭指述屬實，然該「網呼PL
    US」功能本係告訴人於網站上提供予不特定人使用之免費服
    務，在多數人於同一時間使用該「網呼PLUS」功能傳送訊息
    之情況下，網站主機處理速度勢必減慢，此乃系統容量不足
    之必然結果，要難據此認定告訴人之網路主機已因大量傳送
    傳呼訊息而喪失正常處理功能；告訴人又指稱該公司網路主
    機於八十八年八月十三日十一時十八分許因傳送二千五百五
    十五筆無意義之單一數字內容訊息而發生當機，致造成部分
    資料流失，並延遲正常訊息之傳呼云云，惟查，告訴人公司
    既已於同年八月十二日修改網站主機程式，已得過濾全部單
    一數字內容傳呼訊息，焉有可能於同年月十三日再因傳送單
    一數字內容傳呼訊息而導致網路主機當機？告訴人自陳「網
    呼PLUS」之處理流程係網路主機將透過網際網路傳送之呼叫
    訊息傳送至ＶＡＳ加值主機（下稱加值主機），再由加值主
    機傳送訊息至呼叫器主機，為控制使用網呼功能之流量數，
    由加值主機以每五秒傳送五筆訊息至呼叫器主機之頻率限制
    流量，由該一覽表「電腦稽核欄」可知，該網站主機於八十
    八年八月十三日九時十二分零二秒至十一時十八分三十九秒
    期間共接收二千五百五十五筆之單一數字內容傳呼訊息，依
    上揭流量限制頻率於二小時內本得處理七千二百筆訊息，顯
    無可能因傳送二千五百五十五筆之訊息導致網路主機當機，
    告訴人之指述，顯與事實不符，未為足取；告訴人另稱係因
    於傳送二千五百五十五筆傳呼訊息之同時仍有使用者瀏覽該
    網頁，導致網站主機當機云云，惟上揭傳呼訊息流量既未超
    過系統設定，在無其他確實證據前提下，如何能肯定係傳送
    傳呼訊息導致網站主機當機？況告訴人公司係具有相當規模
    之電信公司，如該公司網站主機確實當機，何以迄今無法提
    出當機之相關書面資料或維修紀錄，是告訴人稱因傳呼訊息
    導致網站主機當機云云，顯非事實；再者，本件檢察官曾率
    警員於八十八年八月二十四日至聯華電信公司位於臺北市○○區○○路二段二百三十二號四樓辦公室進行搜索，除於聯
    華電信公司員工余孟芬、陳曉萍電腦內查獲「MOBL」撥接帳
    號設定及上網紀錄，並未查獲「FR201117」及「FR254039」
    撥接帳號相關資料，且檢警雙方皆認本件攻擊時間間隔相當
    短暫，應係利用俗稱「自動撥號器」之程式及相關設備始能
    完成，惟查，檢警於執行搜索後，並未在聯華電信公司內查
    獲任何可疑程式或相關設備，自不能僅以部分攻擊係利用聯
    華公司電話線撥接上網或固定專線上網，即認定該次攻擊係
    被告丙○○及乙○○自行或授權其他員工所為，蓋電話遭他
    人盜打，在現今社會極為常見，被告二人如基於商業動機發
    動本次攻擊，絕無可能利用公司電話或固網專線為之，而留
    下相關連線紀錄供檢警追查，再者，本件同案被告余孟芬、
    陳曉萍、盧錦章（下稱余孟芬、陳曉萍、盧錦章）於九十三
    年六月十五日經臺灣臺北地方法院檢察署檢察官以九十二年
    度偵字第四二三○號為不起訴處分，告訴人提出再議，經臺
    灣高等法院檢察署檢察長發回續行偵查，臺灣灣臺北地方法
    院檢察署檢察官仍認尚無證據足資證明余孟芬等三人與本件
    攻擊有關，而在九十四年二月二十一日以九十三年度偵續字
    第四四五號為不起訴處分確定，本件既無證據證明該次攻擊
    與聯華電信公司員工有關，甚且尚未確定係何人發動本次攻
    擊行為，不得僅以被告丙○○為聯華電信公司負責人，被告
    乙○○為該公司系統部副理，即認定該二人與發動攻擊者有
    犯意聯絡或行為分擔。
四、八十六年十月八日修正前之刑法第三百五十二條之內容為「
    毀棄、損壞他人文書，或致令不堪用，足以生損害於公眾或
    他人者，處三年以下有期徒刑、拘役或五百元以下罰金。」
    ，修正後之條文則為：「毀棄、損壞他人文書或致令不堪用
    ，足以生損害於公眾或他人者，處三年以下有期徒刑、拘役
    或一萬元以下罰金。干擾他人電磁紀錄之處理，足以生損害
    於公眾或他人者，亦同。」，修正後之條文除將原條文之罰
    金刑部分提高，並改列為第一項外，並於第二項增訂「干擾
    他人電磁紀錄之處理，足以生損害於公眾或他人者，亦同。
    」之規定，復按八十六年十月八日增訂刑法第三百五十二條
    第二項之立法理由乃謂：「干擾他人電磁紀錄之處理，足以
    影響電腦正常之運作，例如以『電腦病毒」方式，即利用程
    式透過電腦連線系統內進行複製，佔據記憶容量，干擾電腦
    之正常運作功能，如其情形足以生損害於公眾或他人時，宜
    以刑罰加以規範」（見偵二卷第六七頁），又九十二年六月
    二十五日修正刪除刑法第三百五十二條第二項，增訂刑法第
    三百六十條「無故以電腦程式或其他電磁方式干擾他人電腦
    或其相關設備，致生損害於公眾或他人者，處三年以下有期
    徒刑、拘役或科或併科十萬元以下罰金。」之立法理由略謂
    ：「鑒於電腦及網路已成為人類生活之重要工具，分散式阻
    斷服務（ＤＤＯＳ）或封包洪流（ＰＩＮＧ　ＦＬＯＯＤ）
    等行為已成為駭客最常用之癱瘓網路攻擊手法，故有必要以
    刑法保護電腦及網路設備之正常運作，爰增訂本條。有本條
    之處罰對象乃對電腦及網路設備產生重大影響之故意干擾行
    為，為避免某些對電腦系統僅產生極輕微影響之測試（例如
    ：正常ＰＩＮＧ測試）或運用行為亦被繩之本罪，故加上『
    致生損害於公眾或他人之要件』，以免刑罰範圍過於擴張。
    為避免任何方式之干擾（如砸毀電腦等）均有可能成立本罪
    之誤解，有必要將干擾之方式予以限縮，以符合罪刑法定主
    義之明確原則，故增訂『以電腦程式或其他電磁方式』之限
    制」等語，參以所謂「電磁紀錄」，刑法第二百二十條第三
    項釋示：「稱電磁紀錄，指以電子、磁性或其他無法以人之
    知覺直接認識之方式所製成之紀錄，而供電腦處理之用者。
    」，是刑法第三百五十二條第二項所指之干擾他人電磁紀錄
    之處理者，乃須進出存取（ＡＣＣＥＳＳ）他人電腦中央處
    理器（ＣＰＵ）記憶體內之所製成電磁紀錄如軟體程式、檔
    案等內容，而進行變更、抹除、植入等之干擾電磁紀錄行為
    ，致造成他人電腦當機或喪失原有處理運算資訊功能，足生
    損害於公眾或他人之情形而言，而非指以經電腦處理後所顯
    示之聲音、影像或符號（ＯＵＴＰＵＴ）進行干擾而言。經
    查：
  (一)告訴人係為擴大該公司門號呼叫器之使用範圍及功能，而在
    大眾電信網站上設置「網呼PLUS」功能，開放該公司呼叫器
    客戶或一般網路使用者利用網際網路連結大眾電信網站後，
    在於「網呼PLUS」網頁中填載相關資料，傳送訊息至告訴人
    公司呼叫器等情，業據告訴人於本院陳述明確（見本院卷(二)
    第二九頁反面），並經證人即告訴人公司機房網路系統管理
    人員江仕祥於本院證述屬實（見本院卷(二)第八十頁），並有
    「網呼PLUS」畫面（見偵三卷第四六至四九頁）在卷足憑，
    堪認上揭「網呼PLUS」功能本係開放予供一般不特定人士使
    用之免費服務。
  (二)告訴人指稱該公司之網路主機曾於八十八年八月十三日上午
    十一時十八分因大量讀取，不堪負荷而當機等情（見本院卷
    (二)第十五頁），經核予證人江仕祥於本院證稱：「（網站主
    機是否在八十八年八月十三日上午十一時當機？）是。‧‧
    ‧（八月九日到八月十三日有無其他當機記錄？）無。」等
    情相符（見本院卷(二)第八四、八六頁），堪認告訴人公司之
    網路主機除在告訴人所指上揭時間外，並未發生當機之情形
    ；告訴人雖指訴該公司於八十八年八月六日起至同年月二十
    三日止，遭人利用「網呼PLUS」功能連續傳送約三十三萬一
    千六百零七筆無意義之資訊至大眾電信公司之呼叫器網路，
    干擾該公司之網站伺服器對於電腦資料之正常處理云云，並
    提出「一覽表」（見偵三卷第一九五頁）、客戶申訴統計表
    （見偵三卷第十三頁）、大眾電信異常狀況紀錄表（見偵三
    卷第十四至十七頁）及「異常紀錄摘要」（見偵三卷第十八
    至七十三頁）等資料為憑，然查，告訴人公司網站之「網呼
    PLUS」功能本係開放予一般不特定人士使用，而公訴人起訴
    被告丙○○、乙○○連續傳送約三十三萬一千六百零七筆無
    意義訊息之事實，除告訴人指訴八十八年八月十三日九時十
    二分零二秒至十一時十八分三十九秒間共計二千五百五十五
    筆訊息造成網路主機當機外，其餘約三十二萬九千零五十二
    筆訊息縱有造成證人甲○○所證稱告訴人公司客戶申訴呼叫
    器出現不明訊息之情形（見本院卷(二)第七九、八十頁），亦
    與告訴人網路主機有發生當機或喪失原有處理運算資訊功能
    無涉，自不能僅以告訴人指述有客戶申訴接獲無意義之單一
    數字訊息，即認定告訴人網站主機之電磁紀錄處理，已遭他
    人干擾而發生損害。
  (三)告訴人另指稱上開三十二萬九千零五十二筆訊息縱未造成告
    訴人網站主機發生當機，惟於短時間內傳送上述訊息導致告
    訴人網站產生大量異常之連結，增加系統之使用，妨害主機
    伺服器與傳呼系統之正常運作云云；惟查，上揭「網呼PLUS
    」功能本係開放供一般不特定人士使用之免費服務，而本件
    依起訴書所載事實，告訴人網站之「網呼PLUS」係遭他人以
    固定專線或撥接帳號連結上網後，同時重複密集傳訊單一數
    字或國字等內容訊息至告訴人公司客戶之呼叫器，則依其撥
    接上網及傳送訊息過程，經核與一般使用者連結上網後利用
    「網呼PLUS」功能傳送訊息過程相同，亦即告訴人網站之「
    網呼PLUS」功能只不過係在短時間內遭人密集連結並傳送大
    量訊息，此與多數人於短時間因同一目的而同時連接上網傳
    呼訊息，致系統流量超載，處理效率大幅降低情形並無殊異
    ，然上述傳送訊息之方式既與一般人利用「網呼PLUS」傳送
    訊息之方式相同，且查無任何證據證明有進出存取告訴人網
    站主機系統內中央處理器之記憶體，進行變更、抹除、植入
    等之干擾電磁紀錄，而造成告訴人網站主機當機或喪失原有
    處理運算資訊功能，縱該網頁有發生處理速度減緩之情形，
    亦屬系統容量一時未敷使用，致未能即時完成處理之必然結
    果，自不得以此即認定告訴人之網站主機之電磁紀錄有遭他
    人干擾而發生損害之情形。
五、告訴人另指稱該公司網站主機於八十八年八月十三日十一時
    十八分因遭被告丙○○、乙○○傳送大量無意義訊息而發生
    當機云云，惟查：
  (一)依「一覽表」之電腦稽核欄記載可知（見偵三卷第一五九頁
    ），該網站「網呼PLUS」功能於八十八年八月十三日九點十
    二分零二秒至九點五十分零一秒及十一時十五分十六秒至十
    一時十八分三十九秒期間所傳呼訊息之內容均係「○至九」
    之單一數字，而告訴人自陳於八十八年八月十二日十六時許
    已修改主機程式過濾內容為「○至九」之單一數字之傳呼訊
    息（見偵二卷第三八頁），經核與證人丁○○於本院中證稱
    ：「（大眾電信發現網路plus功能有問題的經過情形？）首
    先是我們單位接到客戶反應收到○至九的訊息，向我們反應
    之後，我們檢查網站主機上確有被傳呼的記錄，我們檢查網
    站上的log，發現傳呼來源的ip大部份都是相同的，也沒有
    留覽其他網頁的記錄，根據我們的網管的經驗，看到這種記
    錄會判定為dos阻斷服務的情形，所以我們找了負責加值系
    統的人，修改程式過濾掉這些訊息。‧‧‧（大眾受攻擊後
    資訊部的應變措施？）第一是修改程式，過濾掉網呼ｐｌｕ
    ｓ的訊息，符合攻擊內容。」等情相符（見本院卷(二)第八一
    、八三頁），堪認告訴人公司系統人員確已於八十八年八月
    十二日十六時許修改主機程式過濾內容為「○至九」隨機數
    字之傳呼訊息（見偵二卷第三八頁），參以證人戊○○於本
    院證稱：「（依大眾電信補充理由狀第十五頁記載，是否代
    表８月１２日到８月１４日以後電腦的稽核記錄是否為失敗
    的記錄？）根據大眾電信的條件應分二部份來擋，１２至１
    ４日是可以擋，依照大眾電信所提的狀紙，依常理判斷１２
    至１４日期間的記錄應該是失敗，因為符合它的阻擋條件。
    」等語明確（見本院卷(二)七四頁），堪認告訴人公司於八十
    八年八月十二日十六時修改主機程式後，已能完全過濾內容
    為「○至九」之單一數字傳呼訊息，則何以上揭「一覽表」
    之電腦稽核欄記載於「八十八年八月十三日至九點十二分零
    二秒至九點五十分零一秒」、「十一時十五分十六秒至十一
    時十八分三十九秒」期間接受內容為「○至九」之單一數字
    傳呼訊息各二千三百二十七筆及二百二十八筆？，參以證人
    戊○○證稱該一覽表之「電腦稽核欄」係告訴人所整理，伊
    僅抽樣檢查，並未逐一核對等情明確（見本院卷(二)第七三頁
    ），是上揭一覽表之記載內容是否正確無誤，已足啟人疑竇
    。
  (二)再查，告訴人自陳「網呼PLUS」之處理流程係網路主機將透
    過網際網路傳送之呼叫訊息傳送至加值主機，再由加值主機
    傳送訊息至呼叫器主機，由於該網路主機尚須處理網頁及支
    援其他客戶網路交易，為控制使用網呼功能之流量數，以免
    網站其餘運作受到影響，由加值主機以每五秒傳送五筆訊息
    至呼叫器主機之頻率限制等情（見本院卷(二)第十四頁），經
    核與證人江仕祥於本院中證稱：「（大眾公司對於客戶透過
    網呼plus傳送訊息的處理流程？）客戶連上網呼plus網頁，
    輸入想要傳呼門號及訊息，可在網頁上按下送出，這時網頁
    的cgi程式，會連到我們的加值主機，加值主機收到訊息會
    先將它存到資料庫，加值主機上元件會固定在每五秒連到資
    料庫，抓出未傳送的訊息，送到傳呼系統，再發射到空中，
    客戶就收到了。‧‧‧（大眾的加值主機有無作流量控管？
    ）有，加值主機每五秒會抓未傳送訊息，每次抓五筆。」等
    語相符（見本院卷(二)第三二頁），堪認告訴人確有於上揭網
    頁之加值主機設定限制，以每五秒傳送五筆訊息之頻率控制
    流量；告訴人雖指稱該網頁網站主機於八十八年八月十三日
    十一時十八分因遭傳送大量無意義訊息而發生當機云云，然
    徵諸該「一覽表」之電腦稽核欄記載可稽，上揭網頁於八十
    八年八月十三日至九點十二分零二秒至九點五十分零一秒」
    及「十一時十五分十六秒至十一時十八分三十九秒」期間所
    接受內容為「○至九」隨機數字之傳呼訊息僅二千五百五十
    五筆，並未超出該網頁之加值主機「每五秒傳送五筆」之流
    量限制（１×１×６０×６０×２＝７２００），況告訴人
    公司於八十八年八月十二日十六時修改主機程式後，已得全
    過濾內容為「○至九」之單一數字傳呼訊息，焉有可能因此
    導致該網路主機當機？且比較該「一覽表」記載「八十八年
    八月十日二十一時零二分三十秒至二十三時五十九分五十九
    秒間傳送內容為『○至九』之單一數字傳呼訊息為一萬二千
    一百二十四筆，八十八年八月十一日九點四十一分三十六秒
    至十六時十一分二十九秒間傳送內容為『○至九』單一數字
    之傳呼訊息為一萬九千二百六十二筆」等情可徵（見偵三卷
    第一五九頁），上揭二時段間傳送訊息流量顯然高於八十八
    年八月十三日上午十一時十八分，參以告訴人於上揭二時段
    間並未設定程式過濾單一數字內容傳呼訊息，該網路主機既
    未於上揭二時段間發生當機，焉有可能反於設定過濾程式且
    傳訊流量顯著減少之雙重條件下發生當機？況證人江仕祥於
    本院結證稱：「（大眾的加值主機處理多少種服務？）所有
    加值服務，包含網呼PLUS、電子郵件服務、傳真、線上通話
    、股票成交回報等加值服務」等語（見本院卷(二)第八二頁）
    ，足證告訴人網站主機非僅網呼PLUS功能，尚包括電子郵件
    服務、傳真、線上通話、股票成交回報等加值服務，且告訴
    人主機系統設計之流量限制係針對全部加值服務，非僅限網
    呼PLUS，是告訴人所指其公司網站主機於八十八年八月十三
    日上午十一時十八分當機，是否與網呼PLUS功能於該時點遭
    人攻擊有關，顯然可疑。
  (三)又縱認告訴人指稱該網頁之網路主機因接受大量傳呼訊息而
    在八十八年八月十三日上午十一時十八分許發生當機等情可
    採，然據該「一覽表」之「電腦撥接欄」記載可知（見偵三
    卷第一九五頁），當日之單一數字內容傳呼訊息係經由「FR
    254039」撥接帳號連結上網後傳送，然該撥接帳號之申請人
    係「李達夫」，有該撥接帳號相關資料附卷足憑（見偵四卷
    第三三頁），要與聯華電信公司或被告丙○○、乙○○無涉
    ，且查，檢察官曾於八十八年八月二十四日率警前往位於臺
    北市○○區○○路二段二百三十二號四樓聯華電信公司進行
    搜索，除在余孟芬、陳曉萍電腦內查獲「MOBL」撥接帳號設
    定畫面外，並未查獲「FR201117」、「FR254039」撥接帳號
    之相關資料等情，亦未查扣任何自動撥號程式或相關設備，
    業據證人戊○○證述屬實（見本院卷(二)第七一頁），並有搜
    索扣押證明筆錄附卷足憑（見偵四卷第六一頁），參以電話
    遭不明人士盜撥盜打之事，於現今社會實有所聞，自難僅以
    上揭「FR254039」撥接帳號係利用聯華電信公司電話號碼播
    出，即認定告訴人之網路主機於八十八年八月十三日上午十
    一時十八分許發生當機，係被告丙○○、乙○○二人所為。
六、綜上，公訴人所提證據，不足為被告丙○○、乙○○有共同
    干擾他人電磁紀錄處理之積極證明，所指出證明之方法，亦
    無從說服本院形成被告二人有罪之心證，此外查無其他積極
    事證足認被告二人有共同干擾他人電磁紀錄處理之犯行，不
    能證明被告二人犯罪，參以首開規定，自應諭知無罪之判決
    。
據上論斷，應依刑事訴訟法第三百零一條第一項，判決如主文。
本案經檢察官王鑫健到庭執行職務
中　　華　　民　　國　　94　　年　　12　　月　　30　　日
　　　　　　　　　刑事第十四庭  審判長法　官  吳靜怡
                                      法  官  孫萍萍
                                      法  官　李家慧
以上正本證明與原本無異。
如不服本判決，應於判決送達後10日內，向本院提出上訴狀。
　　　　　　　　　　　　　　　      　書記官　林婉瑩
中　　華　　民　　國　　95　　年　　1 　　月　　2 　　日
